# 新三板验资

提问人：zhs7403 时间：2017-03-24 16:25:10
目前在股转系统审核作为实质性审核，因此之前的验资款暂时作为负债，待股转挂牌以后再转为股本。但实际案例中情况是很多先出具验资报告，并且和年审是一个事务所。有时候股转审批程序较长。那么验资报告出具时候是否需要在验资说明中注视该情况？因为一旦出现股转审核不过则一个事务所的验资报告已经出具了就比较麻烦。

回答人：chenyiwei
在验资事项说明中需说明该情况，且不能直接在验资报告中表述为股本和资本公积增加。这时的验资报告只能对“增资款的到帐情况”进行审验。

提问人：zhs7403 时间：2017-03-24 21:10:10
陈老师，个人同意您的观点，但这里有一个客户接受程度的问题，这样的验资报告客户能认可？目前事务所普遍做法?比如瑞华此类情况目前如何处理的

回答人：chenyiwei
没有专门统计过，但在会计上尚不能确认股本和资本公积（股转公司也对此不认可）时，验资报告不能表述为计入股本和资本公积。